---
title: "importData"
author: "Mickael GAILLARD"
format: html
editor: visual
---

## **Importation du fichier CSV**

```{r}
mixite_groupe_edf <- read.csv("data/mixite-dans-le-groupe-edf.csv" , sep = ";")
```

**Fonction avec le séparateur à un `;`**

```{r}
mixite_groupe_edf2 <- read.csv2("data/mixite-dans-le-groupe-edf.csv")
```

## **Importer un fihier `.xlsx`**

Pour utiliser la fonction `read_excel`, il faut imorter `readxl`. L'argument `sheet` permet de préciser le nom de la feuille à importer. Sinon, il prend la premier par défaut. Si il n'ya pas de précision sur les cases à travailler, il prend tout. L'argument `range` est la solution. Pour avoir les noms de colonnes, c'est l'argument col_names, pour créer le vecteur contenant ces noms.

```{r}
library(readxl)
salaire <- read_excel("data/mrsd_2022Wages_table1.xlsx" , sheet="T1" , range="B10:F352" , col_names=("ssoc 2020" , "Occupation" , "Number Covered" , "Basic Wage_dollard" , "Gross Wage_dollard")
```

## **Importer les données d'un format non conventionnel**

### Le web-scrapping

```{r}
install.packages("rvest")
library(rvest)

stereotype_genre <- read_html("https://www.keringfoundation.org/fr/articles/d'egal-a-egale/") |>
html_elements("ul") |>
html_text()
stereotype_genre_chiffres_cles <- stereotype_genre[2]
```

### Importer une image

```{r}
install.packages("magick")
library(magick)
logo_oc <- image_read("img/Logo_OpenClassrooms.png")
logo_oc
```
